臺灣臺中地方法院刑事判決　　　　　　　94年度易字第1203號
公　訴　人　臺灣臺中地方法院檢察署檢察官
被　　　告　甲○○
上列被告因贓物案件，經檢察官提起公訴（九十四年度偵字第七
二六五號），本院判決如下：
    主    文
甲○○寄藏贓物，處有期徒刑月，如易科罰金，以佰元折算
壹日。
    犯罪事實
一、甲○○明知其姪乙○○於民國九十四年一月十七日晚上某時
    許，駕駛至臺中縣東勢鎮○○街一二四之二五號其住處之農
    用搬運機，係乙○○竊得之贓物（係丙○○所有，乙○○於
    同日十九時許，至臺中縣東勢鎮○○街東新巷二七號丙○○
    所有之工寮竊取而得，乙○○加重竊盜部分業據經本院先行
    審結，判處有期徒刑七月，上訴中），仍受託保管之，並為
    免贓物遭查獲，於九十四年一月十八日凌晨一時許，由乙○○協助，甲○○駕駛車號０Ｓ─四三五七號貨車，載運該農
    用搬運機至臺中縣東勢鎮○○路一五三號其不知情之友人曾
    陳阿音住處藏放。嗣經丙○○循社區監視錄影畫面，得知係
    乙○○竊盜，報警起獲該搬運機，而查知上情。
二、案經臺中縣警察局東勢分局報請臺灣臺中地方法院檢察署檢
    察官偵查起訴。
    理    由
一、訊據被告甲○○固坦承於上揭時、地，收受同案被告乙○○
    駕駛至其前揭住處停放之農用搬運機，嗣於九十四年一月十
    八日凌晨一時許，再經同案被告乙○○從旁協助，由被告甲○○駕駛其所有車號ＯＳ─四三五七號貨車，載運該農用搬
    運機至臺中縣東勢鎮○○路一五三號其不知情之友人曾陳阿
    音住處停放之事實，惟矢口否認有受同案被告乙○○之寄放
    而藏匿該農用搬運車之情事，辯稱：不知道乙○○開來的農
    用搬運機是偷來的，伊以為乙○○是從他家裡開來借伊用的
    ，乙○○家裡有農用搬運機，型式跟那臺差不多，後來因為
    隔天要上班，放在家裡占空間不方便，才連夜將該農用搬運
    機載到曾陳阿音住處放云云。
二、惟查：
（一）上開農用搬運機為被害人丙○○所有，停放於臺中縣東勢
      鎮○○街東新巷二七號被害人丙○○所有之工寮內，同案
      被告乙○○於九十四年一月十七日十九時許之夜間，至上
      址，先以其旁竹枝伸入窗內，啟動電捲門開關進入，再以
      接線發動之方式竊取得手，開往被告甲○○前揭住處停放
      等事實，業據同案被告乙○○於偵查中及本院審理時供承
      不諱，核與被害人丙○○於警詢時及偵查中指訴之情節（
      見偵查卷第十五、十六頁，三九至四三頁）相符，復有贓
      物認領保管單、贓物照片、農用搬運機出廠證明、購買憑
      證及轉拷監視畫面之光碟片一片在卷可稽（見偵查卷第二
      十、二七至三一頁），足見上開農用搬運機確係同案被告
      乙○○竊取自被害人丙○○之贓物無訛。
（二）被告甲○○雖以前開情詞置辯，惟被告甲○○先於警詢時
      供稱：該農用搬運機是伊姪兒乙○○開到伊住處賣伊新臺
      幣一萬元云云（見偵查卷第十三頁）。嗣於偵查中改稱：
      是伊一個人在被害人的山裡偷搬運機，伊從後面撬開屋子
      裡的窗戶走進去，剪掉搬運機開關的鑰匙，一拉就可以發
      動云云（見偵查卷第三九頁）；嗣又改稱：搬運機是乙○○去偷的等語（見偵查卷第四十頁），前後關於搬運機之
      來源供述不同，其供述之可信度極低，已難採信。其次，
      同案被告乙○○於偵查中供承：伊用工寮旁邊的竹子插鐵
      捲門開關，門打開後，搬運機不用鑰匙就可以發動了，伊
      就把搬運機開下山，開到甲○○的家，伊先說看有無地方
      可以放，後來伊有說這是伊偷來的車放在他那邊，後來會
      在凌晨把搬運機搬走，是因為是偷來的，伊問甲○○有無
      地方放等語（見偵查卷第四二頁），已供述曾將該農用搬
      運機為其竊取而得之事實告知被告甲○○，以及何以於半
      夜將該搬運機搬走。另被害人洪琦昌於偵查中指稱：農用
      搬運機被偷時，搬運機上裝橘子的籃子上還有伊父親洪德
      松名字，甲○○作過兩任鄰長，不可能不知道等語（見偵
      查卷第四十頁）。再參以被告甲○○在同案被告乙○○協
      助下，於九十四年一月十八日凌晨一時許，駕駛其所有車
      號ＯＳ─四三五七號貨車，載運該農用搬運機至臺中縣東
      勢鎮○○路一五三號其不知情之友人曾陳阿音住處停放，
      此為其所不爭執。被告甲○○先則供稱：後來農用搬運機
      會搬到曾陳阿音他家放，是因為伊隔天要上班，放在家裡
      占空間不方便云云（見本院卷第四四頁），嗣改稱：那天
      晚上會把那臺搬運機載到曾陳阿音家裡，因為伊隔天要上
      班，伊怕放在門口會被偷去云云（見本院卷第七四頁），
      前後就何以於深夜將該農用搬運機載運至案外人曾陳阿音
      住處停放，供述不同，自難採信。同案被告乙○○嗣於本
      院審理時證稱：沒有跟甲○○說該農用搬運機之來源云云
      ，應係為迴護被告甲○○之詞，不足採信。被告甲○○受
      寄該農用搬運機時知悉係同案被告乙○○竊取而得之贓物
      ，要無疑義。
（三）綜上所述，被告甲○○辯稱：不知該農用搬運機係贓物云
      云，要屬事後卸責飾詞，不足採信，事證明確，被告甲○○犯行亦堪認定。
二、核被告甲○○所為，係犯刑法第三百四十九條第二項之寄藏
    贓物罪。爰審酌被告甲○○素行良好，有臺灣高等法院被告
    全國前案紀錄表在卷可憑，其寄藏贓物，造成失主尋回遭竊
    物品之困難，有助長竊盜犯行之虞，且致使贓物流向追查困
    難，惟被告犯罪手段尚屬平和，寄藏贓物之時間不長，該農
    用搬運機嗣已由被害人丙○○領回，所生之損害非鉅及犯後
    否認所犯等一切情狀，量處如主文所示之刑示懲，並諭知易
    科罰金之折算標準。
據上論斷，應依刑事訴訟法第二百九十九條第一項前段，刑法第
三百四十九條第二項、第四十一條第一項前段，罰金罰鍰提高標
準條例第一條前段、第二條，判決如主文。
本案經檢察官丁○○到庭執行職務。
中　　華　　民　　國　　94　　年　　9 　　月　　27　　日
                  刑事第十四庭      審判長法  官  楊真明
                                          法  官  劉逸成
                                          法  官  黃渙文
上正本證明與原本無異。
如不服本判決，應於送達後十日內向本院提出上訴狀（須附繕本
），上訴於臺灣高等法院臺中分院。
                                          書記官  蔡宜林
中　　華　　民　　國　　94　　年　　9 　　月　　27　　日
附錄論罪科刑法條全文
第三百四十九條第二項：
搬運、寄藏、故買贓物或為牙保者，處五年以下有期徒刑、拘役
或科或併科一千元以下罰金。
